【裁判字號】    96,訴,3246
【裁判日期】    970430
【裁判案由】    毒品危害防制條例
【裁判全文】
臺灣高雄地方法院刑事判決              96年度訴字第3246號
公  訴  人  臺灣高雄地方法院檢察署檢察官
被      告  乙○○
指定辯護人  本院公設辯護人甲○○
上列被告因毒品危害防制條例案件，經檢察官提起公訴（96年度
偵字第18132 號），本院判決如下：
    主  文
乙○○販賣第二級毒品，處有期徒刑肆年拾月。扣案如附表一所
示之物，均沒收銷燬之；扣案如附表二所示之物，均沒收之。
其他被訴販賣第二級毒品部分無罪。
    事  實
一、乙○○明知甲基安非他命係毒品危害防制條例所列管之第二
    級毒品，未經許可不得販賣，竟意圖營利，基於販賣第二級
    毒品之犯意，於民國96年6 月14日前後，在高雄縣鳳山市○○路上「快樂龍遊藝場」內，向真實姓名不詳、綽號「小骨
    」之成年男子，以每0.2 公克（不含袋重）約新台幣（下同
    ）71 6元之價格，販入重量約1 錢之甲基安非他命，除供己
    施用外，並購入空夾鏈袋、電子磅秤等物，經持塑膠鏟子，
    將販入甲基安非他命過磅量秤，並以夾鏈袋加以分裝，欲以
    每0.2 公克（不含袋重）約1,000 元之代價，販賣予不特定
    人，以賺取差價牟利。嗣於96年6 月21日下午5 時30分許，
    經警另案前往高雄縣鳥松鄉夢裡村夢祥巷66號乙○○住處執
    行拘提，並經乙○○同意搜索，當場扣得乙○○所有如附表
    一所示第二級毒品甲基安非他命、如附表二編號2 至4 所示
    乙○○所有供販賣第二級毒品甲基安非他命所用之物，以及
    如附表二編號1 所示乙○○所有供預備販賣第二級毒品甲基
    安非他命所用之物。乙○○於接受警察調查期間，在偵查機
    關未發覺其犯罪前，主動坦承上開犯行，而願接受裁判。
二、案經高雄示政府警察局前鎮分局報告臺灣高雄地方法院檢察
    署檢察官偵查起訴。
    理  由
壹、證據能力部分：
一、被告自白之任意性：按被告之自白，須非出於強暴、脅迫、
    利誘、詐欺、違法羈押，疲勞訊問或其他不正之方法，且與
    事實相符者，始得採為認定被告犯罪事實之證據。此項證據
    能力之限制，係以被告之自白必須出於其自由意志，用以確
    保自白之真實性。被告固於本院審理中稱：因警方對伊表示
    承認即可交保；又當時已生睡意，故於警詢中自白，且係經
    警方叫醒，為能儘快交保，始應允接受夜間詢問等語（參本
    院卷一第13頁第6 至8 行、第41頁倒數第5 行、本院卷二第
    248 頁第10行）。經查：
（一）被告於本院準備程序中供陳：警詢及偵查中之供述，均係
      出於自由意志下所為等語明確（參本院卷一第13頁第3 至
      6 行、第41頁倒數第5 至7 行）。雖其事後翻異前詞，然
      證人即本件查獲員警辛○○於本院審理中證述：伊為本件
      小組之帶班幹部，原先係因被告涉嫌車禍傷害案件未到庭
      ，乃於96年6 月21日持拘票前往高雄縣鳥松鄉夢裡村夢祥
      巷66號被告住處執行拘提，伊向應門之被告出示拘票、表
      明身分，並要求被告應穿著整齊前往應訊，經被告同意，
      帶同至住處房間換裝，伊上樓見被告房間書桌上放置分裝
      成袋之物品及吸食器、磅秤、帳冊等物，經詢問後，被告
      表示為甲基安非他命，嗣將被告被告帶回偵查隊製作筆錄
      時，被告即自行坦承販賣甲基安非他命，警方並未向被告
      表示：供出販賣毒品之事，即可交保等語，亦無其他威脅
      、利誘情事。製作被告警詢筆錄時，伊在一旁，當時被告
      精神狀況良好，並無毒癮發作現象，筆錄係以一問一答方
      式，依被告自由意志下之陳述所製作；又拘提過程在被告
      房間時，發現床旁書桌燈亦係亮啟，且被告應門之際，精
      神狀況甚佳，神情正常。伊將移送被告至地檢署前，並無
      向被告表示至地檢署時，必須依照警詢筆錄記載回答等語
      綦詳（參本院卷第189 頁倒數第2 行至19 1頁倒數第6 行
      、第192 頁倒數第2 行至193 頁第13行、第193 頁倒數第
      1 至5 行、第194 頁第13行、倒數第2 至5 行）。
（二）復經本院勘驗被告警詢錄音之錄音帶，顯示被告同意接受
      夜間訊問後，回答內容與警詢筆錄記載相符，且其於應答
      之際，語調清晰、平順、正常無異狀，無含糊或無法辨認
      回答內容之情形。而在詢問過程中，製作筆錄員警除詢問
      被告問題及曾接聽來電外，並未另外與被告作其他對話或
      叫喚被告之情形，亦無製造特別聲響，有本院勘驗筆錄可
      佐（參本院卷第111 頁第10至14行）。則就上開勘驗結果
      所示之被告應答情況，以及員警亦無以其他方式喚醒被告
      之情形，可知被告於詢問過程中，顯然意識清楚，未有睡
      意。參以被告於勘驗結束後陳稱：係初始想睡，製作筆錄
      時已無睡意等語（參本院卷一第111 頁第18至19行）。又
      被告係自願接受夜間詢問，足認被告於警詢中之自白，並
      無疲勞詢問之不當取供情事。再者，員警於詢問過程中，
      除筆錄記載之問題外，並未對被告作其他表示，即無有何
      被告所指遭警方以得具保之事，而為誘導之情形，此經本
      院勘驗屬實，業如前述。且就被告於應答時語調清晰、平
      順、正常無異狀，無含糊或無法辨認回答內容之情形，應
      可認被告接受詢問時，態度自然，未有憂慮恐遭羈押又無
      法交保之緊張狀態，亦得佐證證人辛○○上開關於警方並
      無對被告施以利誘、詐欺等不法取供之證詞，應屬可採。
      即難認被告所指上開警詢之自白，有何刑事訴訟法第156
      條第1 項所規定之利誘、詐欺、疲勞訊問等不正方法取供
      之情，亦無從推認在檢察官偵訊時及本院羈押審理時，被
      告有何非得延續警詢供述，而有非出於自由意志而為自白
      之可能性之理由，是被告此部分辯解，為不可採。從而，
      本院認被告於警詢、偵查及本院羈押訊問時之自白，均係
      出於自由意思之任意性陳述。
二、本判決後述所引用之其餘證據資料，其中傳聞證據部分，縱
    無刑事訴訟法第159 條之1 至第159 條之4 或其他規定之傳
    聞證據例外情形，亦因檢察官、辯護人及被告或同意可作為
    證據使用，或未聲明異議，依刑事訴訟法第159 條之5 第1
    項、第2 項之規定，本院審酌該證據作成之情況，認為適當
    ，應得為證據。
貳、實體部分：
一、訊據被告乙○○否認有何販賣第二級毒品甲基安非他命犯行
    ，辯稱：扣案第二級毒品甲基安非他命係單純供己施用，並
    未販賣等語，惟查：
（一）本件查獲經過，係因被告涉有車禍傷害等案件，卻未到庭
      ，經員警辛○○於96年6 月21日下午，帶班前往高雄縣鳥
      松鄉夢裡村夢祥巷66號被告住處執行拘提，經被告應門後
      ，同意帶同前往住處房間換裝，當場在被告房間桌上，扣
      得被告所有如附表一、二所示物品等情，業據證人辛○○
      證述如前。而在被告住處扣案如附表一所示之白色結晶11
      包，均為甲基安非他命，有高雄市立凱旋醫院96年7 月10
      日高市醫驗字第4426號濫用藥物成品檢驗鑑定書在卷可參
      （見偵卷第25至26頁）；扣案如附表二編號2 至3 所示物
      品，經送驗結果均呈甲基安非他命陽性反應，亦有高雄醫
      學大學附設中和紀念醫院檢驗報告附卷可佐（參本院卷二
      第7 頁）。參以被告供認：本身既有施用甲基安非他命，
      平均每日施用約0.2 公克等語明確（參本院卷第250 頁第
      1 行、倒數第3 至5 行）；而被告為警查獲當日所採集之
      尿液，經送驗後，確實呈甲基安非他命陽性反應，有高雄
      市立凱旋醫院濫用藥物尿液檢驗報告在卷可佐（參本院卷
      一第31頁），堪認被告本身染有施用第二級毒品甲基安非
      他命惡習。然就施用毒品而言，施用毒品者不論購買毒品
      多寡，均可按平日之施用量，酌量取用毒品施用，衡情應
      無為求分裝施用，乃自備空夾鏈袋、磅秤秤重分裝之必要
      ；況以近來政府為杜絕毒品之氾濫，對於查緝毒品之工作
      ，無不嚴加執行，致甲基安非他命物稀價昂，來源取得不
      易，購買該毒品單純供己施用者，似無準備小型夾鏈袋，
      於購得之後自行分裝為多數小包，以使毒品沾染、殘留於
      分裝袋上，徒增浪費之理。是被告施用甲基安非他命，本
      無須使用電子磅秤、空夾鏈袋分裝秤重海洛因，被告上開
      辯詞，為不可採。
（二）復觀之扣案筆記本內頁（參本院卷二第25 1頁倒數第9 行
      ），其中如附表四所示部分，被告坦承為其所記載，被告
      就此部分雖辯稱：該段數字記載用意指伊買入甲基安非他
      命0. 9公克為2,500 元，0.9 公克毛重扣除袋重0.2 公克
      後，為淨重0. 7公克；0.7 公克等於2,500 之記載，係指
      購入毒品淨重之價格。0.1 公克等於358 ，係指2,500 元
      除以7 之結果即平均每0.1 公克之價格。0.2 公克等於
      716 ，即以358 元乘以2 ，至於1,000 減716 部分，係伊
      之前每以1,000 元買入0.2 公克，便浪費284 元。當時
      0.2 公克之甲基安非他命均係以1,000 元之價格購入，又
      因當時沒工作，吸食安非他命胡思亂想，且恰好買入磅秤
      ，便用以計算量秤重量等語（參本院卷二第25 2頁第1 至
      17行）。惟購買毒品之人均係向毒品貨主購買，毒品之價
      格、重量均取決於貨主，單純施用毒品之人，在毒品因屬
      違禁物，並非市場尋常流通物品，來源取得不易，且在受
      毒癮所擾之情形下，是否猶會在意浪費，容有疑問；況且
      在毒品販賣價格行情幾乎一致下，對購買毒品均無差別，
      又豈會在意因購毒所浪費之支出。益徵被告所辯：購買甲
      基安非他命係單純供給施用，計算數字部分，係為瞭解先
      前購買毒品所額外浪費之數額等語，實有悖於常情。
（三）被告於警詢中坦承：在高雄縣鳳山市○○路「快樂龍遊藝
      場」內，向綽號「小骨」之男子購買重量約3.75公克之甲
      基安非他命1 包，經分裝、藏放，購入3.75公克約可賺取
      2,500 元等語（見警卷第7 頁第9 至10行、第8 頁第1 至
      6 行）；於偵查中供陳：係以1 錢1 萬元之代價販入毒品
      ，通常再自行分裝為4 包，以賺取袋子重量約0.2 公克之
      差價，分裝所餘0.2 公克，則留由自己施用等語（見偵卷
      第5 頁倒數第1 至9 行）；於本院羈押訊問時供陳：有販
      賣安非他命，藉以自其中賺取些許差價等語明確（參本院
      96年度聲羈字第696 號卷第6 至7 頁）；另於本院審理時
      供述：係於被查獲前1 週，在高雄縣鳳山市快樂龍遊藝場
      ，以1 萬元向「小骨」購買重量約1 錢之甲基安非他命等
      語（參本院卷二第249 頁第1 至19行）。是如附表四所示
      記載，經與上述被告於警詢、偵查及本院羈押訊問時之供
      述核對，其意應係：以2,500 元之價格購買重0.9 公克（
      含包裝袋重）之甲基安非他命；扣除袋重0. 2公克後，相
      當於係以2,500 元之價格販入淨重0.7 公克之甲基安非他
      命；則平均每0.1 公克之成本價格為358 元（2,500 ÷0.
      7 ×0. 1），即每0. 2公克之成本價格為716 元（358 ×
      2） ；如將原淨重0.2 公克之甲基安非他命經分裝，另加
      總袋重後，便得以1,000 元之價格賣出；賺取相當於袋重
      之價差284 元（1,000-716） 。益見被告販入甲基安非他
      命之初，即係基於出售營利之意甚明。
（四）綜合上情，參以被告前於警詢中，並無不法取供情事，業
      經本院認定如前（詳前證據能力部分所述），且於警詢、
      偵查及本院羈押訊問之際，所自白意圖營利而販入甲基安
      非他命之事實，均屬一致【詳前一（三）部分所引被告供
      述】。均足以佐證被告上開於警詢、偵查及本院羈押訊問
      之自白，核與事實相符。被告為賺取差價利益，販入甲基
      安非他命，再以如附表按編號3 所示塑膠剷子舀盛、以附
      表二編號2 所示電子磅秤量秤甲基安非他命重量後，將所
      販入之甲基安非他命分裝，用以出售牟利甚明。
（五）綜上所述，被告於警詢、偵查及本院羈押訊問之自白，核
      與事實相符，應屬可採。其嗣後翻異前供，尚難採信。本
      件被告為賺取價差，意圖營利而販入甲基安非他命之事證
      明確，其販賣第二級毒品犯行，堪以認定。
二、按販賣毒品罪不以販入之後復行販出為構成要件，但以營利
    為目的購入或賣出，有一於此，其犯罪即完成，均不得視為
    未遂（最高法院25年台非字第123 號判例參照）。查甲基安
    非他命為毒品危害防制條例第2 條第2 項第2 款所明定之第
    二級毒品，被告意圖營利，販入上開毒品，核其所為，係犯
    毒品危害防制條例第4 條第2 項之販賣第二級毒品罪。被告
    持有第二級毒品甲基安非他命之低度行為，應為販賣第二級
    毒品甲基安非他命之高度行為所吸收，不另論罪。次按犯人
    在犯罪未發覺之前，向該管公務員告知其犯罪，而不逃避接
    受裁判，即與刑法第62條規定自首之條件相符，不以言明「
    自首」並「願受裁判」為必要，且不問動機如何，亦不以犯
    罪後即時投案為要件。該條所謂未發覺之罪，凡有搜查權之
    官吏，不知有犯罪之事實，或雖知有犯罪事實，而不知犯罪
    人為何人者，均屬之。又所謂發覺，係指該管公務員已知犯
    罪事實並知犯罪人之為何人而言。蓋刑法自首減刑之規定，
    本為使犯罪事實易於發覺及獎勵犯人知所悔悟而設，故犯人
    就其犯罪行為苟已到官自首，縱令對於犯罪之原因未肯盡情
    披露，仍不失有自首之效力（最高法院63年度臺上字第1101
    號、29年度上字第3430號、26年度渝上字第1839號、22 年
    度上字第45 02 號、20年度上字第1721號判例意旨參照）。
    另自首減刑之設，在期犯罪事實早日發覺，藉省偵查之勞費
    而免累及無辜，故自首以告以犯罪事實為已足，不以與事實
    完全相符為必要。查被告於本件犯行未經偵查機關發覺前，
    主動向高雄市警察局前鎮分局帶班員警辛○○坦承販賣第二
    級毒品甲基安非他命犯行，而願接受裁判之事實，業據證人
    辛○○於本院審理時證述：當日係因被告涉嫌車禍傷害等案
    件未到庭，故持法院核發之拘票，前往被告住處拘提，被告
    應門，經伊表明身分出示拘票，告知被告應穿著整齊應訊，
    經被告同意陪同至房間換裝，伊等候之際時，見及被告桌上
    分包成裝之物品，及吸食器、磅秤、帳冊等，伊詢問被告，
    被告便回答係甲基安非他命，伊將被告帶回偵查隊，因所查
    扣之甲基安非他命分裝為0.2 公克、0.3 公克，帳冊內記載
    金額及重量，伊詢問被告，被告表示0.2 公克要賣50 0 元
    ，0.3 公克賣1,000 元，0.9 公克要藏放，待欲出售時，再
    予分裝，被告係自己承認販賣毒品之事，被告自行供出販賣
    毒品之前，伊因見及桌上有磅秤、吸食器、分裝包、帳冊等
    物，僅係懷疑被告販賣毒品，之後經過查證，且被告自己供
    出等語在卷（參本院卷二第191 頁第3 至12行、第192 頁第
    11至21行），並有被告警詢筆錄在卷可佐（見警卷第7 至8
    頁）。是被告既已供認販入甲基安非他命及意圖營利之事實
    ，縱所述部分細節、經過，與本院審認之結果事實不相符合
    ，依上開說明，堪認亦符合自首要件，爰依刑法第62條前段
    之規定，減輕其刑。爰審酌被告販入甲基安非他命，不僅危
    害社會治安，並戕害國民身心健康，惡性非輕，如流入市面
    ，將此多數人受毒品侵害；惟念及被告尚未賣出第二級毒品
    ，即被查獲，及本件查獲毒品數量等一切情狀，量處如主文
    所示之刑。扣案如附表一所示之第二級毒品甲基安非他命部
    分（不含包裝袋），係第二級毒品，如附表一備註欄之證據
    可參，應依毒品危害防制條例第18條第1 項前段規定，宣告
    沒收銷燬之；其中第二級毒品甲基安非他命因鑑驗耗用部分
    ，既已滅失，爰不宣告沒收銷燬之。如附表二編號2 至4所
    示之物，為被告所有，供販賣第二級毒品所用之物，應依毒
    品危害防制條例第19條第1 項之規定，宣告沒收之（因毒品
    危害防制條例第18條第1 項前段規定，得諭知沒收並銷燬之
    者，以查獲之毒品及專供製造或施用毒品之器具為限，並不
    及於毒品之外包裝；而毒品外包裝既係用於包裹毒品，防其
    裸露、潮濕，便於攜帶販賣，亦係供販賣毒品所用之物（詳
    最高法院92年度臺上字第1288號判決意旨）。扣案如附表二
    編號1 所示之物，係被告所有供預備販賣第二級毒品所用之
    物，應依刑法第38條第1 項第2 款規定，宣告沒收。至扣案
    如附表三編號11所示簿冊，固然記載被告向「小骨」購買甲
    基安非他命之價格、重量，業據被告供陳在卷（參本院卷二
    第252 頁倒數第5 至10行）；如附表三編號12所示簿冊雖亦
    有記載被告販入甲基安非他命每0.2 公克欲賺取之差價計算
    ，業經本院認定如前；然此不過便利被告記憶、計算；如附
    表三編號11至12所示簿冊，均非供被告販入或預備販入第二
    級毒品行為直接所用，亦難認定與被告販賣第二級毒品行為
    具有直接關聯性。是扣案如附表三所示之物，雖為被告所有
    ，然無積極證據證明與被告本件販賣第二級毒品甲基安非他
    命之犯行，具有直接關聯性，故不宣告沒收。
三、無罪部分：
（一）公訴意旨另以：被告明知甲基安非他命係經政府公告，列
      為毒品危害防制條例第2 條第2 項第2 款所定之第二級毒
      品，不得販賣、持有，竟除前開判決有罪部分外，另基於
      販賣毒品犯意，自95年8 、9 月間某日起，在高雄縣鳳山
      市○○路快樂龍遊樂場」2 樓網咖店內，以1 錢約10,000
      元之代價，向綽號「小骨」之人購買第二級毒品甲基安非
      他命後，自行分裝成0.2 、0.3 公克，陸續出售予「吳碧
      芳」、「小雨」、「生仔」、「豬耙」等人，每錢約能獲
      利2,500 元等情。因認被告就此部分，涉犯毒品危害防制
      條例第4 條第2 項販賣第二級毒品罪嫌等語。
（二）按「犯罪事實應依證據認定，無證據不得認定犯罪事實」
      、「不能證明被告犯罪者，應諭知無罪之判決」，刑事訴
      訟法第154 條第2 項、第301 條第1 項分別定有明文。又
      事實之認定，應憑證據，如未能發現相當證據，或證據不
      足以證明，自不能以推測或擬制之方法，為裁判基礎；且
      認定不利於被告之事實須依積極證據，苟積極證據不足為
      不利於被告事實之認定時，即應為有利於被告之認定；另
      認定犯罪事實所憑之證據，雖不以直接證據為限，間接證
      據亦包括在內，然而無論直接證據或間接證據，其為訴訟
      上之證明，須於通常一般之人均不致有所懷疑，而得確信
      其為真實之程度者，始得據為有罪之認定，倘其證明尚未
      達到此一程度，而有合理之懷疑存在而無從使事實審法院
      得有罪之確信時，即應由法院為諭知被告無罪之判決（參
      照最高法院40年度台上字第86 號 、30年度台上字第816
      號、76年度台上字第4986號判例意旨）。又被告或共犯之
      自白，不得作為有罪判決之唯一證據，仍應調查其他必要
      之證據，以察其是否與事實相符，刑事訴訟法第156 條第
      2 項，定有明文。另刑事訴訟法第161 條已於民國91年2
      月8 日修正公佈，其第1 項規定：檢察官就被告犯罪事實
      ，應負舉證責任，並指出證明之方法。因此，檢察官對於
      起訴之犯罪事實，應負提出證據及說服之實質舉證責任。
      倘其所提出之證據，不足為被告有罪之積極證明，或其指
      出證明之方法，無從說服法院以形成被告有罪之心證，基
      於無罪推定之原則，自應為被告無罪判決之諭知（最高法
      院92年台上字第128 號判例參照）。
（三）公訴人認被告涉犯販賣第二級毒品甲基安非他命之罪嫌，
      無非係以：被告於警詢及偵查中之供述、扣案如附表一所
      示甲基安非他命、扣案如附表三編號1 所示之行動電話、
      警卷所附翻拍自該行動電話內之簡訊內容，暨扣案如附表
      二編號4 至5 及附表三編號10所示交易守則、簿冊等資料
      ，資為論罪依據。訊據被告於本院審理中否認有販賣第二
      級毒品甲基安非他命之罪嫌，辯稱：並未販賣甲基安非他
      命予「吳碧芳」、「小雨」、「生仔」、「豬耙」等語。
      經查：
     1、被告於警詢中並未供述販賣毒品對象，於偵查中則陳述
        ：販賣毒品予「吳碧芳」、「小雨」、「生仔」、「豬
        耙」等人，「生仔」部分並未賺錢等語。惟其於第2 次
        偵查中及本院審理中已改稱：並未販賣毒品予友人，行
        動電話中「豬耙」傳發之簡訊，係一起施用毒品後，「
        豬耙」所發送等語（見偵卷第21至22頁）。則被告先後
        供述顯然歧異，其是否確已將販入之甲基安非他命，經
        分裝後，再分別出售予「吳碧芳」、「小雨」、「生仔
        」、「豬耙」等人，已非無疑。
     2、再者，扣案如附表一所示甲基安非他命，如已出賣予「
        吳碧芳」、「小雨」、「生仔」、「豬耙」等人，應已
        交付各該購毒者，自不可能仍由被告持有，而經扣案。
        是上開甲基安非他命，顯非適於認定被告販入後復行賣
        出予「吳碧芳」、「小雨」、「生仔」、「豬耙」等人
        之證據。而扣案如附表三編號1 所示之行動電話及警卷
        所附翻拍自該行動電話內之簡訊內容，暨扣案如附表二
        編號4 至5 之簿冊，固然顯示被告接受「豬耙」所傳發
        之簡訊及被告與「吳碧芳」、「小雨」間，曾經往來等
        情。然就「豬耙」傳送之簡訊內容：「這批還真不耐燒
        阿！才六口就沒了！」（見警卷第32頁），僅係「豬耙
        」單純向被告表示施用毒品之結果、想法，亦有可能係
        「豬耙」向他人購買毒品後，表達對毒品之評價，無法
        證明「豬耙」所施用之毒品，係向被告購買。如附表二
        編號4 所示簿冊內頁電話簿部分，雖登載「小雨」等人
        之行動電話號碼，但記載友人電話以隨時聯絡，無庸另
        行記憶，實與常情相符，無法因此即認該聯絡電話係販
        毒之用。如附表二編號5 所示簿冊，有關「小雨」、「
        吳碧芳」之部分，亦單純在「小雨」、「吳碧芳」之姓
        名、綽號後，分別繕寫「5500」、「18000 」等數字，
        並另有書寫「小雨」所使用之室內電話號碼；且復記載
        「隆15000 」、「豆4500」、「發1000」「伸（伊）四
        維950 」、「傑1300」、「秩氣3000」等情，業據本院
        勘驗屬實（參本院卷一第22 2頁勘驗筆錄附件）。則因
        上開記載，均以相同格式即在姓名或綽號後，緊接登載
        數字之方式為之，倘若上開「5500」、「18000 」等數
        字之記載，分別表示被告以「5500」、「18000 」等價
        格，分別出售不等重量之甲基安非他命予「小雨」、「
        吳碧芳」，為何被告卻將「小雨」、「吳碧芳」以外，
        與販賣毒品無關之事項，均記載在同頁。既將事項登簿
        記載，應係為求清楚辨識、明瞭，以免遺忘，衡情不至
        於一部份記載與販毒相關事項、一部份卻與販毒無涉。
        是縱上開簿冊中確有「小雨」、「吳碧芳」之記載，仍
        不足以補強被告自白關於販賣甲基安非他命對象部分之
        事實。又扣案如附表三編號10所示交易守則，不過係一
        繕寫「千萬記住、錢＝東西」、「千萬不準給人差」、
        「別人永遠不會知道我們賺錢的辛苦！」、「有錢當思
        無錢之苦」等文句之便箴，無法單就上開文字記載，推
        論被告賣出第二級毒品之事實。是因被告關於販賣對象
        之自白，與其於審理中之供詞迥異，亦與帳簿記載情形
        ，未盡相符，自不能單憑被告就此部分曾經自白，即以
        無法證明與販毒具有關聯性之扣案如附表二編號4 至5
        所示簿冊；如附表三編號10所示交易守則等，作為被告
        自白之補強，遽認被告自白與事實相符。
     3、參以公訴人固依被告所登載用以聯絡之行動電話號碼，
        聲請傳訊證人戊○○、己○○、丙○○、丁○○等人（
        參本院卷第203 頁），並經本院依證人丙○○於本院審
        理時之證詞，依職權傳喚壬○○到庭作證。惟：
     （1）扣案被告使用之筆記本固登載「機八芳0000000000」
          、「小雨0000000000」、「小雨不實0000000000」「
          （07）0000000 小雨」、「哥的朱0000000000」。另
          被告使用之行動電話亦輸入「豬耙」之聯絡電話門號
          為0000000000號、「昇的結」之使用門號為00000000
          00號、「山的傑」之使用門號為0000000000號等情，
          分別經本院勘驗明確（參本院卷一第111 、212 頁）
          。其中門號0000000000號登記為丁○○所有、門號00
          00000000號登記為戊○○所有、門號0000000000號登
          記為戊○○之母黃幸惠所有07-0000000號市內電話登
          記用戶則為戊○○之父歐清魚；門號0000000000、00
          00000000均登記為丙○○所有；門號0000000000號為
          己○○所有，門號0000000000號登記為黃王妃美所有
          ，均有卷附通聯紀錄及登記資料查詢在卷可證（參本
          院卷一第66至67、73至76頁）。
     （2）然證人戊○○於本院審理中證述：未曾向被告購買第
          二級毒品甲基安非他命等語明確（分別參本院卷二第
          64頁倒數第2 至5 行）；證人丁○○於本院審理中證
          稱：僅見過被告1 次，並未提及有關被告從事毒品之
          事，與被告無金錢往來，雖檢驗結果呈陽性反應，但
          伊未施用甲基安非他命等語（參本院卷二第72頁倒數
          第4 至6 行）；證人己○○於本院審理中就自己涉嫌
          持有、施用第二級毒品部分拒絕作證，僅證陳：伊使
          用門號0000000000號行動電話，偶而友人會商借使用
          ，伊係透過友人與被告認識，僅在網咖或咖啡廳，見
          過被告約2 、3 次，出來僅係單純打招呼，無電話聯
          絡過，曾一同在麥當勞餐廳吃飯聊天，談論遊玩事宜
          等語（參本院卷二第78至84頁）；證人丙○○於本院
          審理中證陳：對於被告並無印象，沒有見過，伊之前
          施用之甲基安非他命，係在高雄市○○路「酷酷龍遊
          藝場」向一位透過友人認識之人，以500 元之代價購
          得，伊使用門號0000000000號行動電話，曾使用門號
          00 00000000 號，伊綽號為「小朱」，並非「豬耙」
          ；門號0000000000、0000000000號行動電話係伊友人
          壬○○使用，曾在高雄市○○路附近居住，是之前工
          作時提供之住處，雇主為麥榮昇，壬○○上開行動電
          話帳單寄至新田路後，再由伊轉交壬○○等語（參本
          院卷二第196 至20 1頁）；證人壬○○於本院審理中
          證述：於97年1 、2 月間之前使用僅使用門號000000
          0000、0000000000等號行動電話。於96年間，因當時
          未滿20歲，故曾請丙○○為伊申請一門號為0936開頭
          之行動電話，並非0989、0938開頭，帳單係寄至伊民
          權路地址。伊不認識被告，又未曾去過高雄市○○路
          197 巷2 號等語綦詳（參本院卷二第229 至230 頁）
          。
     （3）本件並無證據證明證人丁○○、己○○等人，是否即
          為起訴書所指被告販毒對象「吳碧芳」、「生仔」。
          雖門號0000000000、0000000000號行動電話係何人使
          用之事實，證人壬○○、丙○○所證互有矛盾；惟證
          人丙○○證述之工作地點即高雄市○○區○○路197
          巷2 號麥榮昇戶籍地址，該處裝設使用00 -0000000
          號室內電話，曾分別於96年4 月8 日凌晨0 時52分許
          、同日上午5 時26分許、同日上午5 時37分許、96年
          4 月10日晚上9 時42分許，先後4 次撥打被告使用之
          門號00 00000000 號行動電話聯絡，有卷附門號0000
          000000號行動電話通聯紀錄及中華電信資料查詢可參
          （參本院卷二第215 頁）；又被告於筆記本及行動電
          話內登載門號0000000000、0000000000均登記為丙○○所有，設若被告與證人丙○○全不相識，豈有恰巧
          於被告使用筆記本及行動電話內，分別登載不同門號
          ，均為證人丙○○所使用，可見證人丙○○應與被告
          認識，證人丙○○關於與被告不認識之證詞，顯非事
          實。參以證人丙○○之姓氏，恰與「豬耙」之「豬」
          諧音相同，益徵被告所指綽號「豬耙」之人，即為證
          人丙○○。證人戊○○既證述：與被告透過網路認識
          ，約1 年半未聯絡，在未聯絡之前，認識約1 年，且
          曾見面及以電話聊天，門號0000 000000 號行動電話
          登記為伊母親黃幸惠所有，開通後即由伊使用，曾以
          該行動電話與被告聯絡等語（參本院卷二第62頁倒數
          第3 行至第63頁第3 行、第63頁第29行至第64頁第14
          行），雖其否認有「小雨」之綽號（參本院卷二第63
          頁第6 至9 行、第67頁倒數第9 至16行），然被告於
          筆記本上相關戊○○使用之電話，均以「小雨」為名
          而為記載，參以證人姓名中「榆」之讀音與「雨」甚
          為近似，應足認定被告供詞中關於「小雨」部分，即
          指證人戊○○。
     （4）惟因證人丙○○、戊○○、己○○、丁○○均證述未
          曾向被告購買毒品；而「豬耙」即證人丙○○所傳發
          予被告之簡訊，亦無法用以證明被告販賣毒品，詳如
          前述。另己○○、丁○○是否為起訴書所指販賣對象
          ，更查無證據足資證明；且被告所使用門號00000000
          0 號行動電話之通聯紀錄，充其量亦僅能證明被告與
          證人間曾有通話，尚無法自通聯紀錄窺出其間通話內
          容是否與毒品買賣有關。又上開簡訊及筆記內容關於
          上開證人是否向被告購買何毒品、購買之時間、地點
          、數量、價格及次數等，均付之闕如，自無從據以認
          定被告係於何時地，以若干代價，先後幾次分別賣出
          若干第二級毒品甲基安非他命予「吳碧芳」、「小雨
          」、「生仔」、「豬耙」等人。此外，依公訴人所舉
          卷存證據及本院調查之結果，無法達於通常一般人均
          不致有所懷疑，而得確信其指證為真實，依前開判決
          及判例意旨，尚無法以被告自白為唯一證據，而認定
          被告除前開論罪科刑部分外，另有販賣第二級毒品罪
          嫌。此外，復查無其他積極事證可資認定被告確有此
          部分販賣第二級毒品甲基安非他命之犯行，不能證明
          被告犯罪，自應為被告無罪之諭知。
     4、 證人庚○○經本院傳拘無著，有本院拘票及高雄市政
         府警察局前鎮分局拘提報告在卷可佐（參本院卷二第
         104 至10 9頁），足認證人庚○○所在不明，已無從
         傳訊；且檢察官聲請傳喚證人庚○○之依據，無非係
         以門號0000000000號行動電話易付卡門號之持機人登
         記為庚○○（參本院卷一第124 頁）。惟該門號在被
         告所使用之行動電話內記載為「Cookey」，被告雖曾
         以所使用之行動電話接收「Cookey」所傳發之簡訊（
         見警卷第30頁）。然「Cookey」既非檢察官起訴所指
         被告購買甲基安非他命之來源或販賣甲基安非他命之
         對象，縱然被告曾販賣毒品予庚○○，亦與本案上開
         論罪科刑部分，核無裁判上或實質上一罪之關係，非
         屬本院審理範圍，自不能併予審究，是本院認為證人
         庚○○核無調查必要，檢察官此部分聲請，應予駁回
         。
據上論斷，應依刑事訴訟法第299 條第1 項前段、第301 條第1
項前段，毒品危害防制條例第4 條第2 項、第18條第1 項前段、
第19條第1 項，刑法第11條、第62條前段、第38條第1 項第2 款
，判決如主文。
本案經檢察官癸○○到庭執行職務。
中    華    民    國    97    年    4     月    30    日
                  刑事第十五庭  審判長法  官  方百正
                                      法  官  方錦源
                                      法  官  戴韻玲
以上正本證明與原本無異。
如不服本判決應於收受本判決後10日內向本院提出上訴書狀，並
應敘述具體理由，如未敘述上訴理由者，應於上訴期間屆滿後20
日內補提理由書狀於本院（均須按他造當事人之人數附繕本）「
切勿逕送上級法院」。
中    華    民    國    97    年    4     月    30    日
                                      書記官  楊馥如
附錄本案論罪科刑法條：
毒品危害防制條例第4條第2項
製造、運輸、販賣第二級毒品者，處無期徒刑或7 年以上有期徒
刑，得併科新臺幣700 萬元以下罰金。
 附表一：
 ┌──┬──────┬────────────────────────┬──────────┐
 │編號│物品名稱    │鑑驗結果（均呈甲基安非他命陽性反應）            │備註（證據及出處）  │
 ├──┼──────┼────────────────────────┼──────────┤
 │ 1  │甲基安非他命│白色結晶，驗前淨重0.684 公克，驗後淨重0.665 公克│高雄市立凱旋醫院96年│
 ├──┼──────┼────────────────────────┤7 月10日高市醫驗字第│
 │ 2  │甲基安非他命│白色結晶，驗前淨重0.664 公克，驗後淨重0.646 公克│4426號濫用藥物成品檢│
 ├──┼──────┼────────────────────────┤驗鑑定書（見偵卷第25│
 │ 3  │甲基安非他命│白色結晶，驗前淨重0.168 公克，驗後淨重0.143 公克│至26頁）            │
 ├──┼──────┼────────────────────────┤                    │
 │ 4  │甲基安非他命│白色結晶，驗前淨重0.154 公克，驗後淨重0.136 公克│                    │
 ├──┼──────┼────────────────────────┤                    │
 │ 5  │甲基安非他命│白色結晶，驗前淨重0.167 公克，驗後淨重0.146 公克│                    │
 ├──┼──────┼────────────────────────┤                    │
 │ 6  │甲基安非他命│白色結晶，驗前淨重0.171 公克，驗後淨重0.153 公克│                    │
 ├──┼──────┼────────────────────────┤                    │
 │ 7  │甲基安非他命│白色結晶，驗前淨重0.095 公克，驗後淨重0.074 公克│                    │
 ├──┼──────┼────────────────────────┤                    │
 │ 8  │甲基安非他命│白色結晶，驗前淨重0.033 公克，驗後淨重0.015 公克│                    │
 ├──┼──────┼────────────────────────┤                    │
 │ 9  │甲基安非他命│白色結晶，驗前淨重0.216 公克，驗後淨重0.195 公克│                    │
 ├──┼──────┼────────────────────────┤                    │
 │ 10 │甲基安非他命│白色結晶，驗前淨重0.164 公克，驗後淨重0.144 公克│                    │
 ├──┼──────┼────────────────────────┤                    │
 │ 11 │甲基安非他命│白色結晶，驗前淨重0.167 公克，驗後淨重0.144 公克│                    │
 └──┴──────┴────────────────────────┴──────────┘
附表二：
 ┌──┬─────────┬──────────┬──────────┬──────────┐
 │編號│物品名稱          │數量                │鑑驗結果            │備註（證據及出處）  │
 ├──┼─────────┼──────────┼──────────┼──────────┤
 │ 1  │夾鏈袋            │2 包（其中1 包內含小│均密封折疊完整，內無│本院勘驗筆錄（參本院│
 │    │                  │型夾鏈袋5 個；另1 包│殘留物，顯屬未經使用│卷一第206 頁）      │
 │    │                  │內含夾鏈袋4 個）    │之新品              │                    │
 ├──┼─────────┼──────────┼──────────┼──────────┤
 │ 2  │電子磅秤          │1台                 │甲基安非他命陽性反應│高雄醫學大學附設中和│
 │    │                  │                    │                    │紀念醫院檢驗報告（參│
 │    │                  │                    │                    │本院卷二第7 頁）    │
 ├──┼─────────┼──────────┼──────────┼──────────┤
 │ 3  │塑膠鏟子          │1支                 │甲基安非他命陽性反應│高雄醫學大學附設中和│
 │    │                  │                    │                    │紀念醫院檢驗報告（參│
 │    │                  │                    │                    │本院卷二第8 頁）    │
 ├──┼─────────┼──────────┼──────────┼──────────┤
 │ 4  │盛裝如附表一所示甲│11個                │                    │                    │
 │    │基安非他命之包裝袋│                    │                    │                    │
 └──┴─────────┴──────────┴──────────┴──────────┘
附表三：
 ┌──┬──────────┬───────┬──────────┬────────────┐
 │編號│物品名稱            │數量          │鑑驗結果            │備註（證據及出處）      │
 │    │                    │              │                    │                        │
 ├──┼──────────┼───────┼──────────┼────────────┤
 │  1 │MOTOROLA廠牌行動電話│1支           │                    │                        │
 ├──┼──────────┼───────┼──────────┼────────────┤
 │  2 │FM2                 │1顆           │                    │                        │
 ├──┼──────────┼───────┼──────────┼────────────┤
 │  3 │塑膠盒（大）        │1個           │                    │                        │
 ├──┼──────────┼───────┼──────────┼────────────┤
 │  4 │塑膠盒（中）        │1個           │                    │                        │
 ├──┼──────────┼───────┼──────────┼────────────┤
 │  5 │塑膠盒（小）        │1個           │                    │                        │
 ├──┼──────────┼───────┼──────────┼────────────┤
 │  6 │玻璃吸食器          │1組           │                    │                        │
 ├──┼──────────┼───────┼──────────┼────────────┤
 │  7 │奶瓶吸食器          │1瓶           │                    │                        │
 ├──┼──────────┼───────┼──────────┼────────────┤
 │  8 │玻璃球              │4支           │                    │                        │
 ├──┼──────────┼───────┼──────────┼────────────┤
 │  9 │氟硝西泮            │1顆           │白色錠劑1 顆，驗前淨│高雄市立凱旋醫院96 年7月│
 │    │                    │              │重0.200 公克，驗後淨│10日高市醫驗字第4426號濫│
 │    │                    │              │重0.113 公克，結果判│用藥物成品檢驗鑑定書（見│
 │    │                    │              │定氟硝西泮陽性反應  │偵卷第26頁）            │
 ├──┼──────────┼───────┼──────────┼────────────┤
 │  10│交易守則            │1張           │                    │                        │
 ├──┼──────────┼───────┼──────────┼────────────┤
 │  11│簿冊（標示「忠」）  │1本           │                    │                        │
 ├──┼──────────┼───────┼──────────┼────────────┤
 │  12│簿冊（標示「哈」）  │1本           │                    │                        │
 └──┴──────────┴───────┴──────────┴────────────┘
附表四
   ┌─────────┐
   │    含            │
   │   0.9 ＝2500     │
   │   0.9<->2500     │
   │   0.9-0.2＝0.7   │
   │   0.7＝2500      │
   │   0.1＝358       │
   │   0.2＝716       │
   │   0000-000＝284  │
   │   1000＝284      │
   └─────────┘


司法院資訊處製作；財團法人民間司法改革基金會備份。
